# 关于期货的初始确认问题

提问人：欧阳 乐 时间：2021-09-01 08:05:05
A公司打算 3 月份在某一电子交易中心购买现货合约，在该中心开立一账户专门用于现货合约的资金结算。
A公司在 3 月 1 日下单成交卖出 202104 月合约，数量为10kg，单价 100 元， 当日的持仓价格 98 元/kg，保证金为持仓总价10%，且该笔交易仅有保证金金额 98 元（ 98 10 0.1）从专门账户扣款。
目前项目组考虑两种账务处理方式：
①因为只有保证金金额 98 元（ 98 10 0.1）从专门账户扣款，就该金额借记衍生金融资产贷记其他货币资金②直接按照合约约定的现货当日公允价格 980 （98*10）确认衍生金融资产，贷记负债。
试问陈版主正确的账务是如何处理的？

回答人：chenyiwei
期货开仓时的初始公允价值为零，只需要将其被扣款的保证金确认为“其他应收款——持仓保证金”即可。
后续仅就期货投资的公允价值变动确认为衍生金融资产或衍生金融负债。不是将其整个持仓的公允价值均确认为交易性金融资产/负债。